【裁判字號】    99,訴,3078
【裁判日期】    991118
【裁判案由】    毒品危害防制條例
【裁判全文】
臺灣臺中地方法院刑事判決  99年度訴字第3078號
公  訴  人  臺灣臺中地方法院檢察署檢察官
被      告  乙○○
上列被告因毒品危害防制條例案件，經檢察官提起公訴（94年度
偵字第號），本院合議庭裁定由受命法官獨任進行簡式審判程序
，本院判決如下：
    主    文
乙○○轉讓第一級毒品，累犯，處有期徒刑柒月。
    事    實
一、乙○○前於民國96年間，因詐欺案件，經本院以96年簡字第
    871號判處有期徒刑2月確定；又因施用毒品案件，經本院以
    96年訴字第3290號判處有期徒刑7月確定，上開二案件合併
    應執行有期徒刑8月確定，其經入監執行，甫於97年8月24日
    因縮刑期滿執行完畢。詎其明知海洛因係毒品危害防制條例
    列管之第1級毒品，不得無償轉讓，竟基於轉讓第一級毒品
    海洛因之犯意，於99年4月10日晚間9時許，在位於臺中縣后
    里鄉○○路123號不知情之友人柳科羽住處內，無償轉讓微
    量之第一級毒品海洛因（重量不詳，無證據證明轉讓第一級
    毒品淨重達5公克以上）予顧紋鳳施用（涉犯施用毒品部分
    ，另由檢察官偵辦中）。嗣於99年5月16日下午4時40分許，
    為警查獲顧紋鳳涉有施用毒品之犯行，經顧紋鳳供述毒品來
    源，始悉上情。
二、案經臺中縣警察局豐原分局報請臺灣臺中地方法院檢察署檢
    察官偵查起訴。
    理    由
壹、程序方面：
一、按除被告所犯為死刑、無期徒刑、最輕本刑為三年以上有期
    徒刑之罪或高等法院管轄第一審案件者外，於法院行準備程
    序進行中，被告先就被訴事實為有罪之陳述時，審判長得告
    知被告簡式審判程序之旨，並聽取當事人、代理人、辯護人
    及輔佐人之意見後，裁定進行簡式審判程序；且受命法官行
    準備程序，與法院或審判長有同一之權限；又簡式審判程序
    之證據調查，不受刑事訴訟法第159條第1項、第161條之2、
    第161條之3、第163條之1及第164條至第170條規定之限制，
    刑事訴訟法第273條之1第1項、第279條第2項前段、第273條
    之2分別定有明文。
二、查本件被告乙○○所犯為死刑、無期徒刑、最輕本刑為三年
    以上有期徒刑以外之罪，且非高等法院管轄第一審之案件，
    經本院合議庭裁定由受命法官行準備程序時，被告就被訴事
    實為有罪之陳述後，復經本院合議庭裁定由受命法官獨任行
    簡式審判程序，是其證據之調查，自不受刑事訴訟法第159
    條第1項、第161條之2、第161條之3、第163條之1及第164條
    至第170條規定之限制，合先敘明。
貳、實體方面：
一、上揭事實，業據被告乙○○於偵訊及本院準備程序、審理中
    均自白不諱，又證人顧紋鳳於警詢、偵訊均證述：伊施用的
    毒品係來自乙○○之情；證人柳科羽於警詢時證述：乙○○
    、顧紋鳳二人有於上開時間到伊住處等情，據此，堪認被告
    之自白核與事實相符，此外復有台中縣警察局豐原分局委託
    鑑驗尿液代號（BD99026、顧紋鳳）與真實姓名對照表、詮
    昕科技股份有限公司99年5月26日出具之濫用藥物尿液檢驗
    報告（編號BD99026）在卷可考。本件事證明確，被告犯行
    洵堪認定，應依法論科。
二、核被告乙○○所為，係犯毒品危害防制條例第8條第1項之轉
    讓第一級毒品罪。按轉讓第一級毒品達淨重5公克以上者，
    加重其刑至二分之一，轉讓毒品加重其刑之數量標準第2條
    第1款定有明文，然查本案無證據足證被告轉讓海洛因予證
    人顧紋鳳之數量為何，是本件既無證據可資證明被告轉讓海
    洛因達淨重5公克以上，自不得依毒品危害防制條例第8條第
    6項規定，加重其刑，附此說明。被告轉讓第一級毒品之行
    為，其持有第一級毒品之低度行為，為轉讓第一級毒品之高
    度行為所吸收，其持有部分，不另論罪。查被告於96年間，
    因詐欺案件，經本院以96年簡字第871號判處有期徒刑2月確
    定；又因施用毒品案件，經本院以96年訴字第3290號判處有
    期徒刑7月確定，上開二案件合併應執行有期徒刑8月確定，
    其經入監執行，甫於97年8月24日因縮刑期滿執行完畢，有
    臺灣臺中地方法院檢察署刑案資料查註紀錄表及臺灣高等法
    院被告前案紀錄表各一件在卷可稽，其於受有期徒刑之執行
    完畢後，五年內再犯本案有期徒刑以上之罪，為累犯，應依
    刑法第47條第1項規定，加重其刑。次查，被告於偵查及審
    判中均自白上開轉讓第一級毒品之犯行，應依毒品危害防制
    條例第17條第2項之規定，減輕其刑，並依法先加重後減輕
    之。爰審酌被告犯罪之動機、目的、手段（次數）、素行品
    行、犯後尚未危害他人或其他損害，及轉讓數量微量不多，
    犯後即自白犯罪，態度堪稱良好等一切情狀，量處如主文所
    示之刑，以示懲儆。
據上論斷，應依刑事訴訟法第299條第1項前段項，毒品危害防制
條例第8條第1項、第17條第2項，刑法第11條、第47條第1項，判
決如主文。
本案經檢察官甲○○到庭執行職務。
中    華    民    國      99    年    11   月    18    日
                  刑事第七庭    法  官  張德寬
以上正本證明與原本無異
如不服本判決，應於收受本判決後十日內向本院提出上訴書狀，
其未敘述上訴理由者，並得於提起上訴後十日內向本院補提理由
書狀（均須按他造當事人之人數附繕本）「切勿逕送上級法院」
                                書記官  陳貴卿
中    華    民    國      99    年    11   月    18    日
附錄本案論罪科刑法條全文：
毒品危害防制條例第8條
轉讓第一級毒品者，處 1 年以上 7 年以下有期徒刑，得併科新
臺幣 1 百萬元以下罰金。
轉讓第二級毒品者，處 6 月以上 5 年以下有期徒刑，得併科新
臺幣 70 萬元以下罰金。
轉讓第三級毒品者，處 3 年以下有期徒刑，得併科新臺幣 30
萬元以下罰金。
轉讓第四級毒品者，處 1 年以下有期徒刑，得併科新臺幣 10
萬元以下罰金。
前四項之未遂犯罰之。
轉讓毒品達一定數量者，加重其刑至二分之一，其標準由行政院
定之。
毒品危害防制條例第17條
犯第 4 條至第 8 條、第 10 條或第 11 條之罪，供出毒品來源
，因而查獲其他正犯或共犯者，減輕或免除其刑。
犯第 4 條至第 8 條之罪於偵查及審判中均自白者，減輕其刑。

司法院資訊處製作；財團法人民間司法改革基金會備份。
